---
title: ""
number-sections: false
toc: false
listing: false
---

```{r ,echo=FALSE,include=TRUE,eval=TRUE,message=FALSE, warning=FALSE}
library(NGR)
library(data.table)
library(grid)
library(png)
library(knitr)
library(highcharter)
library(htmlwidgets)
library(webshot2)
```




::: {.coverSlide}

# Taller Presentaciones HTML (revealjs)<br>Lima, Diciembre 2025 {.cover-title}


<p class="cover-subtitle">
</p>
<p class="cover-authors" markdown="1">
  Author: Todos Ustedes<br>TItulo <a href="mailto:averri@srk.com.ar"><i class="fa fa-envelope"></i></a><br>
</p>

:::



## <br><br>Contenidos

::: {.index}
- [ ] Slide 1
- [ ] Slide 2
- [ ] Slide 3

:::


## <br><br>Contenidos


**Esto es un texto en negrita**. _Esto es un texto en it치licas_. Esto es un texto. Esto es un texto. Esto es un texto. Esto es un texto. Esto es un texto. Esto es un texto. Esto es un texto. Esto es un texto. Esto es un texto. Esto es un texto. Esto es un texto. 


* Eso es un bullet
* otro bullet
* otro bullet
  - este es un sub-bullet



## <br><br>Tablas

```{r, echo=FALSE,include=TRUE,eval=TRUE,message=FALSE}
#| label: fig-A1
#| tbl-cap: "Campa침a de perforaci칩n"
#| 
DATA = data.table::fread("geoData/data.csv")
TABLA = NGR::buildTable(
  DATA,
  library        = "flextable",
  align.body     = "right",
  font.size.body = 12,
  font.size.header = 11) |>
    flextable::set_table_properties(layout = "autofit")

TABLA
```


## <br><br>Scatter Plot


:::{.panel-tabset }

#### B3

```{r, echo=FALSE,include=TRUE,eval=TRUE,message=FALSE}
#| label: fig-B3
#| fig-cap: "Scatter Plot de Easting[m] y Northing [m]"


DATA = data.table::fread("geoData/scatter.csv")
PLOT <- NGR::buildPlot(
    yAxis.label = TRUE,
    plot.height = 500,
    legend.layout = "horizontal",
    legend.show = TRUE,
    xAxis.log = FALSE,
    yAxis.log = FALSE,
    xAxis.legend = "Easting [m]",
    yAxis.legend = "Northing [m]",
    group.legend = "Campaign",
    data.points = DATA
)
PLOT
```

#### B5


```{r, echo=FALSE,include=TRUE,eval=TRUE,message=FALSE}
#| label: fig-B5
#| fig-cap: "Scatter Plot de Easting[m] y Northing [m] en log-log"


DATA = data.table::fread("geoData/scatter.csv")
PLOT <- NGR::buildPlot(
    yAxis.label = TRUE,
    plot.height = 500,
    legend.layout = "horizontal",
    legend.show = TRUE,
    xAxis.log = TRUE,
    yAxis.log = TRUE,
    xAxis.legend = "Easting [m]",
    yAxis.legend = "Northing [m]",
    group.legend = "Campaign",
    data.points = DATA
)
PLOT
```
:::


## <br>Aplicaci칩n Power-BI



```{r, echo=FALSE,include=TRUE,eval=TRUE,message=FALSE}
#| label: fig-XXX23
#| fig-cap: "Aplicacion que no funciona"

NGR::showHTML("https://app.powerbi.com/view?r=eyJrIjoiZDEzZjg0N2MtOTYwZC00OTE5LWEyNWMtNzk3ZjNmMDg4MjkwIiwidCI6Ijk2YTM3OTA5LTljOTktNDAyNS05NWE1LTlmMDgwNWY1M2QyOCIsImMiOjR9", link_text = "Reporte Power-BI de prueba")
```



## <br><br>Mapas
