---
title: ""
number-sections: false
toc: false
listing: false
---

```{r ,echo=FALSE,include=TRUE,eval=TRUE,message=FALSE, warning=FALSE}
library(NGR)
library(data.table)
library(grid)
library(png)
library(knitr)
library(highcharter)
library(htmlwidgets)
library(webshot2)
```




::: {.coverSlide}

# Taller Presentaciones HTML (revealjs)<br>Lima, Diciembre 2025 {.cover-title}


<p class="cover-subtitle">
</p>
<p class="cover-authors" markdown="1">
  Author: Todos Ustedes<br>TItulo <a href="mailto:averri@srk.com.ar"><i class="fa fa-envelope"></i></a><br>
</p>

:::



## <br><br>Contenidos

::: {.index}
- [ ] Slide 1
- [ ] Slide 2
- [ ] Slide 3

:::


## <br><br>Contenidos


**Esto es un texto en negrita**. _Esto es un texto en itálicas_. Esto es un texto. Esto es un texto. Esto es un texto. Esto es un texto. Esto es un texto. Esto es un texto. Esto es un texto. Esto es un texto. Esto es un texto. Esto es un texto. Esto es un texto. 


* Eso es un bullet
* otro bullet
* otro bullet
  - este es un sub-bullet



## <br><br>Tablas

```{r, echo=FALSE,include=TRUE,eval=TRUE,message=FALSE}
#| label: fig-A1
#| tbl-cap: "Campaña de perforación"
#| 
DATA = data.table::fread("geoData/data.csv")
TABLA = NGR::buildTable(
  DATA,
  library        = "flextable",
  align.body     = "right",
  font.size.body = 12,
  font.size.header = 11) |>
    flextable::set_table_properties(layout = "autofit")

TABLA
```


## <br><br>Scatter Plot


:::{.panel-tabset }
#### FIGURA A1

```{r, echo=FALSE,include=TRUE,eval=TRUE,message=FALSE}
#| label: fig-B3
#| fig-cap: "Scatter Plot de Easting[m] y Northing [m]"


DATA = data.table::fread("geoData/scatter.csv")
PLOT <- NGR::buildPlot(
    yAxis.label = TRUE,
    plot.height = 500,
    legend.layout = "horizontal",
    legend.show = TRUE,
    xAxis.log = FALSE,
    yAxis.log = FALSE,
    xAxis.legend = "Easting [m]",
    yAxis.legend = "Northing [m]",
    group.legend = "Campaign",
    data.points = DATA
)
PLOT
```

#### FIGURA A2


```{r, echo=FALSE,include=TRUE,eval=TRUE,message=FALSE}
#| label: fig-B5
#| fig-cap: "Scatter Plot de Easting[m] y Northing [m] en log-log"


DATA = data.table::fread("geoData/scatter.csv")
PLOT <- NGR::buildPlot(
    yAxis.label = TRUE,
    plot.height = 500,
    legend.layout = "horizontal",
    legend.show = TRUE,
    xAxis.log = TRUE,
    yAxis.log = TRUE,
    xAxis.legend = "Easting [m]",
    yAxis.legend = "Northing [m]",
    group.legend = "Campaign",
    data.points = DATA
)
PLOT
```
:::


## <br><br>Mapas
